【裁判字號】    97,訴,1633
【裁判日期】    971128
【裁判案由】    毒品危害防制條例
【裁判全文】
臺灣基隆地方法院刑事判決              97年度訴字第1633號
公  訴  人  臺灣基隆地方法院檢察署檢察官
被      告  甲○○
上列被告因毒品危害防制條例案件，經檢察官提起公訴（97年度
毒偵字第2362號），被告於準備程序進行中，就被訴事實為有罪
之陳述，經本院合議庭裁定由受命法官獨任進行簡式審判程序，
判決如下：
    主  文
甲○○施用第一級毒品，累犯，處有期徒刑柒月，扣案之第一級
毒品海洛因壹包（驗餘淨重零點捌公克）併同無法析離之包裝
袋壹只，均沒收銷燬之，扣案之注射針筒壹支沒收之。
    事  實
一、甲○○有下列前案紀錄（構成累犯），及施用毒品執行強制
    戒治之紀錄：
  (一)前因施用毒品案件，經依臺灣板橋地方法院裁定令入戒治處
    所強制戒治後，於民國90年4 月18日執行完畢釋放出所，並
    經臺灣板橋地方法院檢察署檢察官以90年度戒毒偵字第351
    號不起訴處分確定。
  (二)復於上述強制戒治執行完畢之5 年內之自95年1 月底某日起
    至同年2 月14日止，在不詳處所，連續施用第一級毒品海洛
    因2 至3 次，違反毒品危害防制條例案件，經臺灣士林地方
    法院以95年度訴字第37 5號判處有期徒刑8 月確定，並於96
    年7 月12日執行完畢。
二、猶不思戒除毒癮，復基於施用第一級毒品之犯意，於97年9
    月7 日晚間8 、9 時許，在臺北縣永和市○○路67巷3 號2
    樓住處廁所內，將第一級毒品海洛因置入注射針筒內，摻水
    混合注射手肘內側皮膚靜脈血管處之方式，非法施用第一級
    毒品海洛因。嗣於同年月9 日下午4 時25分許，在基隆市○
    ○區○○路、孝一路口，因形跡可疑，為警盤查，經徵得甲
    ○○之自願性同意後進行搜索而查獲，並在其皮包內扣得第
    一級毒品海洛因l 包（驗餘淨重0.83公克）及其所有供施用
    毒品之器具注射針筒1 支。
三、案經基隆市警察局第二分局報告臺灣基隆地方法院檢察署檢
    察官偵查起訴。
    理  由
一、本件被告所犯者非為死刑、無期徒刑、最輕本刑為3 年以上
    有期徒刑之罪或高等法院管轄第一審案件，其於準備程序進
    行中，先就被訴事實為有罪之陳述，經告知其簡式審判程序
    之旨，並聽取公訴人及被告之意見後，本院依刑事訴訟法第
    273 條之1 第1 項之規定，裁定由受命法官獨任進行簡式審
    判程序，且依同法第273 條之2 規定，簡式審判程序之證據
    調查，不受第159 條第1 項、第161 條之2 、第161 條之3
    、第163 條之1 及第164 條至第170 條規定之限制，合先敘
    明。
二、上開事實，業據被告於檢察偵查時及本院準備程序及審理時
    坦承在卷，而被告於上述所示時間、地點為警查獲後採集尿
    液，均呈嗎啡、可待因之陽性反應，此有臺灣尖端先進生技
    醫藥股份有限公司濫用藥物尿液檢驗報告1 份附卷可稽，復
    有如事實欄所示之物品扣案足資佐證，又扣案之第一級毒品
    海洛因1 小包（扣案之白粉1 小包，經警依菸毒檢驗包試劑
    初步檢驗結果，呈嗎啡、海洛因反應），再送法務部調查局
    鑑驗結果，確含第一級毒品海洛因成，淨重0.83公克，有基
    隆市警察局第二分局查獲涉嫌毒品危害防制條例毒品初步鑑
    驗報告單、法務部調查局97年9 月30日調科壹字第09723038
    720 號鑑定通知書各1 份在卷可佐。又其前因施用毒品案件
    ，經依臺灣板橋地方法院裁定令入戒治處所強制戒治後，於
    90年4 月18日執行完畢釋放出所，並經臺灣板橋地方法院檢
    察署檢察官以90年度戒毒偵字第351 號不起訴處分確定等情
    ，亦有臺灣高等法院被告前案紀錄表附卷足佐。綜上所陳，
    被告於前次強制戒治於90年4 月18日，5 年內業已再犯上述
    事實欄一、(二)所示之施用毒品違反毒品危害防制條例案件，
    經法院判處罪刑確定，其又再犯本案施用第一級毒品海洛因
    ，罪證明確，犯行洵堪認定，自應依法論科。
三、論罪科刑：
  (一)查海洛因係毒品危害防制條例第2 條第2 項第1 款所定之第
    一級毒品，核被告所為係犯毒品危害防制條例第10條第1 項
    之施用第一級毒品罪。被告持有第一級毒品海洛因低度行為
    ，應為施用第一級毒品之高度行為所吸收，不另論罪。
  (二)被告有事實欄所載之前案紀錄暨科刑執行情形，有臺灣高等
    法院被告前案紀錄表在卷可稽，其於受事實欄一、(二)所示之
    有期徒刑之執行完畢後，5 年內故意再犯有期徒刑以上之本
    罪，為累犯，應依刑法第47條第1 項之規定加重其刑。
  (三)爰審酌被告犯罪之動機、曾有施用毒品之前科仍不知戒除，
    惟犯罪後坦承犯行，且所犯之施用毒品犯行乃戕害自己身心
    健康，並未危及他人等一切情狀，量處如主文所示之刑。
四、沒收部分：
  (一)扣案之第一級毒品海洛因1 包（驗餘淨重0.83克）併同無法
    析離之包裝袋1 只，上開包裝毒品之包裝袋應整體視為查獲
    之毒品，故上開毒品及包裝袋、殘渣袋，均依毒品危害防制
    條例第18條第1 項前段之規定，宣告沒收銷燬之（蓋無論以
    何種方式包裝袋與其內裝之毒品，包裝袋內均會有極微量毒
    品殘留，故上述包裝袋應整體視為查獲毒品，一併依前揭規
    定宣告沒收銷燬之，參見最高法院95年度臺上字第3739號、
    第7354號判決）。
  (二)扣案之注射針筒1 支，經核非專供施用毒品之器具，然上開
    物品均屬被告所有，係被告所有且係供其施用第一級毒品海
    洛因所用之物，業據被告供明在卷，爰依刑法第38條第1 項
    第2 款規定宣告沒收。
據上論斷，應依刑事訴訟法第273 條之1 第1 項、第299 條第1
項前段，毒品危害防制條例第10條第1 項、第18條第1 項前段、
第23條第2 項，刑法第11條、第47條第1 項、第38條第1 項第2
款，判決如主文。
本案經檢察官乙○○到庭執行職務。
中    華    民    國    97    年    11    月    28    日
                  刑事第三庭法  官  黃永定
以上正本證明與原本無異。
如不服本判決應於收受本判決後10日內向本院提出上訴書狀，其
未敘述上訴理由者，並得於提起上訴後10日內向本院補提理由書
狀（均須按他造當事人之人數附繕本）「切勿逕送上級法院」。
中    華    民    國    97    年    11    月    28    日
                            書記官  劉珍珍
附錄本案所犯法條：
毒品危害防制條例第10條：
I施用第一級毒品者，處 6 月以上 5 年以下有期徒刑。
II施用第二級毒品者，處 3 年以下有期徒刑。


司法院資訊處製作；財團法人民間司法改革基金會備份。
